【裁判字號】    89,簡上,141
【裁判日期】    890809
【裁判案由】    違反毒品危害防制條例
【裁判全文】
臺灣基隆地方法院刑事判決                        八十九年度簡上字第一四一號
    上  訴  人  臺灣基隆地方法院檢察署檢察官
    被      告  甲○○
右上訴人因被告違反毒品危害防制條例案件，不服本院基隆簡易庭八十九年度基簡字
第六七五號，中華民國八十九年八月九日第一審簡易判決（起訴案號：臺灣基隆地方
法院檢察署八十九年度偵字第二九四０號，移送併辦案號：八十九年度毒偵字第二三
七六號）提起上訴，本院合議庭判決如左：
    主      文
原判決撤銷。
甲○○連續施用第二級毒品，累犯，處有期徒刑陸月，如易科罰金以佰元折算壹日
。
扣案吸食器壹組沒收。
    事      實
一、甲○○曾於民國八十六年間因違反毒品危害防制條例案件，經台灣高等法院判處
    有期徒刑八月確定，於八十七年十月二十四日執行完畢，又因施用毒品案件，經
    依本院八十八年度毒聲字第一一四一號、八十八年度毒聲字第二七三一號裁定送
    觀察、勒戒後，認無繼續施用毒品之傾向，分別由台灣基隆地方法院檢察署檢察
    官於八十八年八月十日、八十九年一月十八日，以八十八年度偵緝字第三三０號
    、八十八年度毒偵字第一三六五號為不起訴處分。竟仍不知悛悔，復基於概括犯
    意，自八十九年七月十四日起至同年十月二十日止，在基隆市○○路六巷十九弄
    一號住處及住處附近小廟內，連續施用第二級毒品多次。嗣分別為警於八十九年
    七月十五日下午五時三十分許、十月二十二日上午七時三十分許，在其上開住處
    及基隆市○○路、仁三路口與八十九年七月二十四日晚間九時十分許，通知其到
    場採尿送驗時查獲，並扣得其所有供施用安非他命之吸食器一組。
二、案經基隆市警察局第一分局、第二分局報請台灣基隆地方法院檢察署檢察官偵查
    起訴及移送併辦。
    理      由
一、右開事實，業據被告甲○○於本院審理時坦承不諱，且被告三次為警查獲所採之
    尿液經送鑑定結果，均呈甲基安非他命陽性反應，有基隆市衛生局出具之基衛六
    字第０八二一七號、第一二０一七號檢驗成績書二紙、台灣檢驗科技股份有限公
    司濫用藥物尿液檢驗報告一紙在卷可稽，且有吸食器一組扣案足資佐證，堪信被
    告之自白為真實。又被告前因施用第二級毒品案件，先後經本院裁定送觀察勒戒
    後，均認無繼續施用毒品之傾向，由臺灣基隆地方法院檢察署檢察官為不起訴處
    分確定，有不起訴處分書二份、本院被告全國前案紀錄表、台灣基隆地方法院檢
    察署刑案資料查註紀錄表在卷可按，被告三犯施用毒品犯行堪予認定。
二、核被告所為，係犯毒品危害防害條例第十條第二項之施用第二級毒品罪。其非法
    持有安非他命之低度行為，應為非法施用安非他命之高度行為所吸收，不另論罪
    。被告先後多次施用安非他命犯行，時間緊接，所犯罪名及構成要件均相同，顯
    係基於概括犯意反覆為之，為連續犯，應依刑法第五十六條之規定以一罪論，並
    加重其刑。又被告於八十六年間因違反毒品危害防制條例案件，經台灣高等法院
    判處有期徒刑八月確定，於八十七年十月二十四日執行完畢，有本院被告全國前
    案紀錄表在卷可按，其於五年以內再犯有期徒刑以上刑之本罪，為累犯，應遞予
    加重其刑。原審審酌被告犯罪之一切情狀，適用毒品危害防制條例第十條第二項
    、刑法第十一條前段、第四十七條、第四十一條、第三十八條第一項第二款、罰
    金罰鍰提高標準條例第二條，量處被告有期徒刑六月，並諭知易科罰金之折算標
    準及將扣案之吸食器一組宣告沒收，其認事用法，固無不合。惟原審不及就被告
    於起訴事實外之其餘多次施用安非他命犯行併予審判，尚有未洽，檢察官上訴意
    旨執此指摘原判決不當，為有理由，應由本院將原判決撤銷改判。爰審酌被告之
    品行、犯罪之動機、目的、手段、犯罪所生危害及犯罪後態度等一切情狀，量處
    如主文第二項所示之刑，並諭知易科罰金之折算標準。扣案之吸食器一組，係被
    告所有，供犯罪所用之物，此經被告供承在卷，併予依法宣告沒收。
據上論斷，應依刑事訴訟法第四百五十五條之一第三項、第三百六十九條第一項前段
、第三百六十四條、第二百九十九條第一項前段，毒品危害防制條例第十條第二項、
刑法第十一條前段、第五十六條、第四十七條、第四十一條、第三十八條第一項第二
款、罰金罰鍰提高標準條例第二條，判決如主文。
本案經檢察官周慶華到庭執行職務。
中      華      民      國       九十       年     一     月    十七    日
                                 臺灣基隆地方法院刑事第三庭
                                     審判長法官  林  火  炎
                                           法官  蔡  佳  玲
                                           法官  陳  培  仁
右正本證明與原本無異。
本件判決不得上訴。
                                     法院書記官  施  鴻  均
中      華      民      國       九十       年     一     月    十九    日
附錄論罪法條
毒品危害防制條例第十條第二項：
施用第二級毒品者，處三年以下有期徒刑。


司法院資訊處製作；財團法人民間司法改革基金會備份。
